【裁判字號】    95,易,1929
【裁判日期】    970111
【裁判案由】    商標法
【裁判全文】
臺灣板橋地方法院刑事判決              95年度易字第1929號
公  訴  人  臺灣板橋地方法院檢察署檢察官
被      告  乙○○
            庚○○
共      同
選任辯護人  許巍騰律師
            李怡卿律師
上列被告等因違反商標法案件，經檢察官提起公訴（九十五年度
偵字第九九九八號），暨移送併辦（九十五年度偵字第二三六三
三號），本院判決如下：
    主  文
乙○○明知為未得商標權人同意，於同一商品使用相同之註冊商
標之商品而販賣，處有期徒刑拾月，減為有期徒刑伍月，如易科
罰金，以銀元佰元折算壹日。扣案如附表所示仿冒GUCCI 商標
之商品共計貳佰拾伍件及仿冒GUCCI 商標之航空側背包壹個沒
收。
庚○○無罪。
    事  實
一、被告乙○○係址設臺北縣中和市○○路四六號十一樓「完美
    主義國際有限公司」（下稱完美主義公司）負責人，明知「
    GUCCI 」商標係由義大利商固喜歡固喜公司向經濟部中央標
    準局（現已改制為經濟部智慧財產局）申請註冊，而取得指
    定使用於各種書包、皮夾、手提箱袋、旅行袋、皮夾等商品
    之商標專用權（註冊證號：九一五九三號），及指定使用於
    貴金屬、金鋼鑽、珠玉、珊瑚、水晶、瑪瑙、寶石等商品，
    專用期限自七十年五月十六日起至晶、瑪瑙、寶石等商品之
    商標專用權（註冊證號：一五二八六一號），現均仍於商標
    專用期間內，非經商標權人之同意或授權不得使用。詎竟基
    於販賣仿冒商標商品之單一犯罪決意，自民國九十四年間起
    ，向一街精品企業社、法緹精品店、星魅國際有限公司等，
    購入仿冒「GUCCI」商標之商品，並自民國九十四年八月間
    起（起訴書誤載為九十五年三月一日起），在「網路家庭國
    際資訊股份有限公司」之「PC home Online線上購物（網址
    ：shopping.pchome. com.tw）」網站之電子商務交易平台
    ，刊登販賣上開仿冒商標之商品，以此方式販賣上開仿冒商
    品予不特定人以牟利，致相關消費者對於該商品之品質及來
    源發生混淆及誤認。嗣於九十五年三月十四日十六時十分許
    ，在臺北縣中和市○○路四六號十一樓為警查獲，並扣得如
    附表所示仿冒「GUCCI 」商標之皮包、皮夾、純銀手鍊等商
    品共計二百三十五件；並因消費者黃超群於九十四年九月二
    十六日以上開方式向乙○○以新臺幣（下同）一萬零八百元
    購得仿冒「GUCCI」商標之航空側背包一個後，發現品質有
    異，於九十五年五月十六日報警處理，始先後查悉上情。
二、案經內政部警政署保安警察第二總隊第一大隊第一中隊移送
    臺灣板橋地方法院檢察署檢察官偵查起訴。
    理   由
壹、有罪部分：
一、訊據被告乙○○矢口否認有何違反商標法之犯行，辯稱：伊
    和廠商訂貨時，均有要求要出示報關證明，伊所販賣之每件
    商品均有合法報關證明，伊不知道伊所販賣之「GUCCI 」商
    品係仿冒品云云。然查：
  (一)「GUCCI 」之商標圖樣，係由義商固喜歡固喜公司向經濟部
    智慧財產局申請核准註冊登記，取得商標專用權，其中註冊
    證號九一五九三號，指定使用於各種書包、手提箱袋、旅行
    袋、皮夾等商品，專用期限自六十六年九月一日起至一百零
    六年八月三十一日止，現仍在專用期間內；另註冊證號一五
    二八六一號，指定使用於貴金屬、金鋼鑽、珠玉、珊瑚、水
    晶、瑪瑙、寶石等商品，專用期限自七十年五月十六日起至
    一百年五月十五日止，現亦仍在專用期間內，有經濟部智慧
    財產局商標資料檢索服務查詢結果三紙附卷可稽。又告訴人
    義商固喜歡固喜公司就侵害其公司註冊商標之案件，在亞太
    地區（包括中國大陸、香港、澳門及臺灣）係委託GUCCI 集
    團公司丁○○先生（Mr.Scott Richard Haylock），代表該
    公司進行產品真偽鑑定，有授權委託書（見偵卷第三六三頁
    ）暨認證書（見本院卷第六一至六三頁）在卷可稽。而扣案
    如附表所示之商品，在偵查中經徵得被告乙○○之同意抽樣
    其中型號為120836、131233、141411、141430、153034、
    113009、145750等七件商品，送丁○○鑑定，其鑑定結果認
    上開扣案物均係仿冒品，有鑑定書及中文翻譯文（見偵卷第
    三五八、三五九頁）在卷可稽，且丁○○在本院審理時亦證
    稱：上開七件扣案物確實有送至香港由伊鑑定，前開鑑定書
    確實係由伊所出具等語，又鑑定人丁○○在本院審理時復應
    被告乙○○之要求當庭檢視鑑定扣案物之中型號為153034、
    120844、141809、146244等四件商品，經鑑定後上開商品亦
    均屬仿冒品，業據鑑定人丁○○在本院審理時證述綦詳，並
    提供真品供本院比對查看，復有勘驗過程中所拍攝之照片及
    影印之紙牌、鑑定人所提出真品提把部分剪開後內部照片之
    電子郵件附卷可稽。另黃超群向被告乙○○所購買之航空側
    背包一個，業據證人黃超群在警詢時及偵查中指述甚詳，且
    經送丁○○鑑定後亦認係仿冒品，亦有鑑定書及中文譯本一
    紙（見併案卷第七三、七四頁）在卷可查。此外，復有扣案
    如附表所示二百三十五件商品及航空側背包一個、黃超群所
    提出統一發票一紙、被告乙○○退款予黃超群之存摺交易明
    細可資佐證。是堪認被告乙○○於客觀上確實有販賣仿冒商
    品之行為。故被告乙○○就其所販賣者係屬仿冒商品，在主
    觀上是否明知而有直接故意，乃為本案之爭點。
  (二)又被告乙○○在偵查中雖供稱：扣案如附表所示之物係分別
    向貝爾國際精品行、星魅國際有限公司、一街精品企業社、
    法緹精品店所購入，他們都有提供海關進口完稅證明報關單
    證明來源云云，並提出統一發票、進口報單、進貨明細表為
    證。然查，依被告乙○○所提出向一街精品企業社自九十五
    年一月十二日至同年二月二十四日進貨之總金額為二百十三
    萬一千零八十二元（見偵卷第一九九頁），惟另紙明細表則
    記載向一街精品企業社自九十五年二月十七日至同年三月十
    日進貨之總金額為八十八萬三千四百四十五元（見偵卷第一
    七七頁），而在另紙進貨明細又記載向一街精品企業社自九
    十五年二月十七日至同年四月十三日及未到貨之進貨總金額
    亦為二百十三萬一千零八十二元（見偵卷第二五二至二五六
    頁），而一街精品企業社則分別於九十五年二月十六日、同
    年三月三十一日開立發票金額各為二十萬九千六百八十六元
    、一百六十八萬零七百六十四元予完美主義公司（見偵卷第
    二一一、二一二頁）；再者，被告乙○○所提出向貝爾國際
    精品行自九十五年一月十二日至同年二月二十七日進貨之總
    金額為四百二十三萬二千九百元（見偵卷第一百九十九頁）
    ，惟另紙進貨明細表則記載向臺中黃小姐（即貝爾國際精品
    行）自九十五年一月二日至同年三月十日進貨總金額為二百
    七十九萬一千零五十元（見偵卷第一七九頁至一八三頁），
    在另紙進貨明細又記載向貝爾國際精品行自九十四年十二月
    一日至九十五年一月十七日進貨總金額亦為四百二十三萬二
    千九百元（見偵卷第二五七至二六七頁），而貝爾國際精品
    行自九十五年一月二日至同年二月二十七日開立予完美主義
    公司之發票金額總計為一百三十一萬零一百五十元（見偵卷
    第二０三至二０四頁）；另查，被告乙○○所提出向星魅國
    際有限公司自九十五年一月二十七日至同年三月十日進貨總
    金額為二百八十五萬元（見偵卷第一九九頁），惟另紙進貨
    明細則記載自九十五年一月十三日至同年三月一日及未到貨
    之進貨總金額亦為二百八十五萬元（見偵卷第二七四至二八
    一頁），且依被告乙○○所述均係貨到付款，然一月十三日
    至一月二十四日之貨款係一百七十九萬二千三百六十元，何
    以僅支付一百零三萬元，而二月一日至二月十三日之貨款係
    十五萬四千七百七十元，何以支付十二萬元，又二月十四日
    至二月二十七日貨款為四十二萬四千八百三十元，何以支付
    一百五十萬元，而星魅國際有限公司自九十五年一月八日至
    同年二月二十二日開立之發票金額總計僅為四十二萬元（見
    偵卷第二一０頁）；又卷內未見被告乙○○提出向法緹精品
    店進貨之進貨明細、統一發票及付款明細。參互以觀，被告
    乙○○所提出各筆進貨明細、金額均相歧異，且亦與所提統
    一發票之金額不符，是被告乙○○所提出該部分之單據是否
    真實，其供述是否可信，已非無疑。
  (三)復查，證人即貝爾國際精品行負責人戊○○在本院審理時證
    稱：扣案之第一箱物品中經伊檢視後和伊賣給被告乙○○之
    商品很類似，但時間已久，伊不記得當時之出貨明細，且這
    些物品在市面上也很容易取得，伊無法確定是否係伊賣出之
    商品，伊之前賣給乙○○之GUCCI商品是跟日本貿易商買的
    ，伊購買成本約臺灣市價六成，伊加計一成至二成之價錢賣
    給被告乙○○，伊有提供海關進口報單給被告乙○○等語；
    又證人即法緹精品店負責人丙○○在本院審理時證稱：扣案
    物中標示為法緹者確屬伊販賣予乙○○的，伊係跟臺北的貿
    易商購買的，在報關資料上可以看出係自義大利進口，而伊
    進貨價約市價之三成，伊實際賣給被告乙○○的價錢，伊已
    不記得了，伊賣給被告乙○○時有出示進口報單等語；另證
    人即星魅國際有限公司負責人甲○○在本院審理時證稱：伊
    確實有出售GUCCI 皮件給乙○○，數量伊已不記得，伊是跟
    英國倫敦的貿易商進貨，他再透過香港貿易商出貨，伊賣給
    被告時有出示海關進口報單，伊之前也有做網拍，是在網路
    上認識乙○○的，伊進貨價約市價四、五折，伊賣給乙○○
    時利潤控制在一千元左右等語；又證人即一街精品企業社負
    責人己○○在本院審理時證稱：伊有進口GUCCI 皮件，伊是
    進口商，伊公司有跟完美主義公司交易，但伊無法辨識扣案
    物中是否有由伊賣出的，伊賣出時會提供海關報關證明文件
    證明是真品，因伊公司有專責人員負責，伊不清楚伊公司之
    進貨價及售價等語。然按，進口貨物具有完稅證明，係指進
    口貨物業已繳納應徵之關稅、貨物稅、營業稅、推廣貿易服
    務費等相關稅費，與該貨物是否為真品或仿品無涉，故收貨
    人尚不得主張因該貨物具有「完稅證明」而認定該貨物必為
    「真品」，此有財政部關稅總局九十五年八月三十一日函在
    卷可稽。而本件被告乙○○既稱係向上述供貨商購入大量「
    GUCCI 」商品，並稱均認係真品始為購入云云，然其所稱之
    前開供貨商既僅能提供進口報單作為貨源證明，徵諸常理，
    其自應查明進口報單所代表之意義何在，以避免所購入者為
    仿品，造成嚴重損失，然其竟捨此不為，單以進口報單即認
    所購入者為真品，要與常理相悖。又被告乙○○從事精品買
    賣，對於「GUCCI 」商品真品之市價知之甚詳，且其既向上
    述供貨商要求提供進口報單，對其上文字、數字之記載怎可
    能未加審閱，而被告乙○○所自行提出之進口報單雖大部分
    將貨品之單價、完稅價格塗去，然部分進口報單仍可清楚看
    到商品之完稅價格，其中型號131233之進口報單（見偵卷第
    二二六頁），三十個之完稅價格為九萬八千九百八十五元，
    經換算後每個完稅價格僅三千二百九十九．五元，而該只皮
    包之市價為一萬七千二百元（見本院卷第二一七頁），竟僅
    以市價之一．九折進口，是否係真品已非無疑，且被告乙○○既得知完稅價格僅三千二百九十九．五元，猶願意以其自
    稱之一萬零五百元購入，亦顯悖於常理；另型號130939之進
    口報單（見偵卷第二二五頁），九個之完稅價格為四萬九千
    五百二十六元，經換算後每個完稅價格僅五千五百零二．九
    元，而該只皮包之市價為一萬九千八百五十元（見本院卷第
    二一七頁），竟僅以市價之二．七折進口，是否係真品亦非
    無疑，且被告乙○○既得知完稅價格僅五千五百零二．九元
    ，猶願意以其自稱之一萬元購入，亦有悖於常理；另型號
    137396之進口報單（見偵卷第二四五頁），其上記載「BAG
    SAMPLE, NO COMMERCIAL VALUE」等字樣，而精品進口何來
    以樣品之方式進口，且既無商業價值，被告乙○○何以願意
    以一萬元之高價購入，亦非無疑；再者，被告乙○○前於九
    十四年十一月八日、九日亦有以自己名義進口「GUCCI」商
    品，有卷附進口快遞貨物簡易申報單可參（見偵卷第二四一
    、二四二頁），其在本院審理時雖辯稱：這是因PC HOME要
    求看進貨能否是伊或伊公司的名義，伊跟星魅公司協商後，
    就用伊名義進口，其他幾家講了也沒用云云，然其既無法取
    得所有供貨商之同意，以其名義進口，又何需單就星魅公司
    購入部分以其自己名義進口，縱依其所述，係星魅公司所進
    口，星魅公司將完稅價格塗去，然其既係收貨人亦係納稅義
    務人，自應可向相關單位查詢完稅價格，而型號139260之完
    稅價格為五千零七十二元（見偵卷第三五一頁），然市價為
    二萬七千三百五十元（見本院卷第二一七頁），竟僅以市價
    之一．八折進口，是否係真品實非無疑，且被告乙○○既能
    查得完稅價格，猶願意以其自稱之一萬元購入，亦有悖於常
    理，是前開證人所自稱之進貨價及被告乙○○所自稱向渠等
    買進之價格，實難遽信。再參以依本院所查得之「GUCCI」
    真品市價（見本院卷第二一七頁），經比對被告乙○○所自
    稱購入之單價，約為市價之二．三折至七折，其中型號
    120836商品之市價為二萬三千九百五十元，被告乙○○僅以
    八千元購入，相當於市價之三．三折，另型號131186商品之
    市價為三萬四千六百五十元，被告乙○○僅以八千八百元購
    入，相當於市價之二．五折，又型號132898商品之市價為三
    萬七千七百元，被告乙○○僅以八千八百元購入，相當於市
    價之二．三折，則其供貨商自係以更低之價格購入，而徵諸
    常情，精品均有一定之市場行情，被告乙○○以如此低之價
    格買進「GUCCI 」商品，猶謂其所購入之均屬真品云云，要
    難採信。
  (四)綜上所述，被告乙○○前開辯解，顯係事後避就卸責之詞，
    委不足採，事證明確，被告乙○○前開犯行，洵堪認定，應
    予依法論科。
二、核被告乙○○所為，係犯商標法八十二條之販賣仿冒商標商
    品罪。復按，刑事法若干犯罪行為態樣，本質上原具有反覆
    、延續實行之特徵，立法時既予特別歸類，定為犯罪構成要
    件之行為要素，則行為人基於概括之犯意，在密切接近之一
    定時、地持續實行之複次行為，倘依社會通念，於客觀上認
    為符合一個反覆、延續性之行為觀念者，於刑法評價上，即
    應僅成立一罪。學理上所稱「集合犯」之職業性、營業性或
    收集性等具有重複特質之犯罪均屬之，例如經營、從事業務
    、收集、販賣、製造、散布等行為概念者是（最高法院九十
    五年度臺上字第一０七九號判決參照）。故被告乙○○多次
    販賣仿冒商標商品之行為，係屬「集合犯」，為包括一罪，
    應僅成立一罪，檢察官認應依刑法修正前第五十六條規定之
    連續犯論處，容有誤會，附此敘明。至臺灣板橋地方法院檢
    察署檢察官九十五年度偵字第二三六三三號移送併辦部分，
    與起訴部分具有集合犯實質上一罪之關係，本院自得併予審
    理，且按「明知為於同一商品，使用近似於他人註冊商標之
    圖樣而販賣者，處一年以下有期徒刑、拘役或科或併科新台
    幣五萬元以下罰金，商標法第六十三條（現行商標法第八十
    二條規定）設有特別規定。則意圖欺騙他人而就同一商品，
    使用近似於他人註冊商標之圖樣進而販賣，本含有詐欺之性
    質（最高法院八十五年台非字第四三號判決意旨可資參照）
    ，是就販賣商標商品之行為，自應逕依商標法第八十二條規
    定處斷，而不另成立詐欺罪，移送併辦意旨認應成立刑法第
    三百三十九條第一項之詐欺取財罪嫌，而認與本案起訴部分
    具有修正前牽連犯裁判上一罪關係，容有誤會，附此敘明。
    爰審酌商標具有辨識商品來源之功用，且企業經營者通常需
    經過相當時間並投入大量資金於商品之行銷及品質之改良，
    方得使該商標具有代表一定品質之效，被告乙○○明知所販
    賣者均係仿冒商標之商品，竟為貪圖不法利益而販賣仿冒品
    ，況以其販賣模式，更使民眾對商品價值判斷形成混淆，對
    商標權人之權益侵害非小，且破壞我國致力於智慧財產權保
    護之國際聲譽，並斟酌被告乙○○犯罪之動機、目的、手段
    及犯後猶否認犯行之態度等一切情狀，量處如主文所示之刑
    。又本件被告犯罪時間係在九十六年四月二十四日以前，合
    於中華民國九十六年罪犯減刑條例第二條第一項第三款之規
    定，且並無該條例所定不應減刑之情形，是併依上開減刑條
    例規定予以減刑，並依同條例第九條規定，諭知減刑後如易
    科罰金之折算標準。且按被告乙○○行為後，刑法及其施行
    法業於九十五年七月一日修正施行，就易科罰金之折算標準
    部分，如依修正前刑法第四十一條第一項及修正前罰金罰鍰
    提高標準條例第二條之規定，應以銀元三百元即新臺幣九百
    元折算一日，惟若依修正後刑法第四十一條第一項前段（原
    罰金罰鍰提高標準條例第二條已同時刪除）之規定，應以新
    臺幣一千元、二千元或三千元折算一日，二者相較之下，應
    以修正前之規定較有利於被告，依刑法第二條第一項前段規
    定，應適用修正前刑法第四十一條第一項前段及修正前罰金
    罰鍰提高標準條例第二條之規定，諭知易科罰金之折算標準
    ，併此敘明。扣案如附表所示仿冒「GUCCI 」商標之商品二
    百三十五件及被告乙○○售予告訴人黃超群之仿冒「GUCCI
    」商標之航空側背包一件，均係被告乙○○違反商標法第八
    十二條之罪所販賣之仿冒商品，依同法第八十三條規定，不
    問屬於犯人與否，均應予宣告沒收。
貳、無罪部分：
一、公訴意旨另以：被告庚○○與被告乙○○為夫妻關係，二人
    基於共同犯意之聯絡，於前揭時地，共同販賣仿冒「GUCCI
    」商標之商品。因認被告庚○○亦涉犯商標法第八十二條之
    販賣仿冒商標商品罪。
二、按犯罪事實應依證據認定之，無證據不得認定犯罪事實，又
    不能證明被告犯罪或其行為不罰者，應諭知無罪之判決，刑
    事訴訟法第一百五十四條第二項、第三百零一條第一項分別
    定有明文。復按認定犯罪事實，所憑之證據，雖不以直接證
    據為限，間接證據亦包括在內，然無論直接或間接證據，其
    為訴訟上之證明，須於通常一般之人均不致於有所懷疑，而
    得確信其為真實之程度者，始得據之為有罪之認定，倘其證
    明尚未達到此一程度，而有合理性懷疑之存在時，即無從為
    有罪之認定，最高法院三十年上字第八一六號判例、四十年
    台上字第八六號判例、三十年上字第一八三一號判例及七十
    六年台上字第四九八六號判例分別著有明文可資參照。
三、公訴人認被告庚○○涉犯前揭罪嫌，無非係以：被告庚○○
    與乙○○為夫妻關係，且被告乙○○於九十五年二月十三日
    至同年三月十七日因毒品案件入勒戒處所施以觀察、勒戒期
    間，完美主義公司仍繼續經營，由被告庚○○在此段期間內
    管理公司，而查件為警查獲日九十五年三月十四日，被告乙○○尚在執行觀察、勒戒，由被告庚○○趕赴完美主義公司
    處理，且被告庚○○擔任負責人之基家科技行銷有限公司，
    曾於九十五年二月二十二日即被告乙○○觀察、勒戒期間向
    甲○○經營之星魅公司進貨，有卷附統一發票可證，是被告
    庚○○亦為本案行為人，為其主要論據。訊據被告庚○○在
    本院審理時堅詞否認有何違反商標法之犯行，辯稱：伊不懂
    精品，也不懂網路，伊並沒有參與完美主義國際有限公司之
    經營及銷售業務等語。
四、經查：被告乙○○在本院審理時供稱：完美主義公司都是伊
    在處理，庚○○不懂包包，伊在執行觀察、勒戒期間，星魅
    公司或貝爾國際精品行，如果有貨，會先寄給我們，再跟我
    們結帳等語；另證人戊○○、甲○○、丙○○在本院審理時
    亦均證稱完美主義公司之訂貨均係由乙○○在聯繫等語。故
    堪認完美主義公司確係由被告乙○○在經營、管理，且本案
    扣案物亦均係由被告乙○○所購入並銷售。況按諸常理，公
    司經營在步入一定軌道後，縱使公司負責人短時間不在公司
    處理事務，只有事前交待好相關事務之處理，公司亦不會因
    此而停擺，是縱使本案被告乙○○曾自九十五年二月十三日
    起至同年三月十七日止執行觀察、勒戒，被告庚○○本於夫
    妻關係，關心該公司相關事務之處理，實屬人情之常，除另
    有其他積極證據佐證，尚不能因此即認被告庚○○亦有參與
    完美主義公司之經營。再者，一般人因公司作帳之故，在買
    賣貨物時，常會要求出賣人開立與實際買受人不符之統一發
    票以供使用，此在稅法上縱然於法不合，然除有積極證據足
    資證明外，尚不能因此即認該收受發票之公司即係實際買受
    人，而被告乙○○所供稱：基家科技行銷有限公司之發票係
    庚○○先借給完美主義公司云云，雖與事實不符，然被告乙○○所經營之完美主義公司在向星魅國際有限公司購入本案
    仿冒商標之商品時，縱有囑其開立被告庚○○為負責人之基
    家科技行銷有限公司為買受人之發票，然參諸前開說明，尚
    不能因此遽認被告庚○○與被告乙○○間就上開違反商標法
    之犯行有犯意聯絡及行為分擔。
五、綜上各述，就被告庚○○與被告乙○○間就前揭違反商標法
    之犯行，是否有犯意聯絡及行為分擔一節，公訴人所舉之證
    據，尚未證明達到通常一般人均不致有合理懷疑，而得確信
    其為真實之程度。此外，復查無其他積極證據足以認定被告
    庚○○確有本案販賣仿冒商標商品之犯行，揆諸前揭說明，
    尚難以上開罪責相繩。從而，既不能證明被告庚○○有公訴
    人所指之犯行，根據「罪證有疑，利於被告」法則，應為有
    利於被告庚○○之認定，自應為被告庚○○無罪之諭知，以
    昭審慎。
、至被告乙○○所販賣「GUCCI 」商標商品之供貨商，即貝爾
    國際精品行負責人戊○○、法緹精品店負責人丙○○、星魅
    國際有限公司負責人甲○○、一街精品企業社負責人己○○
    ，是否另涉違反商標法之犯行，此部分因未據起訴，宜由檢
    察官另行偵究，併此敘明。
據上論斷，應依刑事訴訟法第二百九十九條第一項前段、第三百
零一條第一項，商標法第八十二條、第八十三條，刑法第十一條
前段、第二條第一項前段、修正前刑法第四十一條第一項前段，
修正前罰金罰鍰提高標準條例第二條，中華民國九十六年罪犯減
刑條例第二條第一項第三款、第七條、第九條，判決如主文。
本案經檢察官顏妃琇到庭執行職務。
中    華    民    國    97    年    1     月    11    日
                  刑事第八庭  審判長法  官  潘翠雪
                                    法  官  絲鈺雲
                                    法  官  王士珮
以上正本證明與原本無異
如不服本判決應於送達後10日內向本院提出上訴狀。
                                    書記官  程欣怡
中    華    民    國    97    年    1     月    14    日
附錄本案論罪科刑法條全文：
商標法第八十二條
明知為前條商品而販賣、意圖販賣而陳列、輸出或輸入者，處一
年以下有期徒刑、拘役或科或併科新臺幣五萬元以下罰金。
標之商品而販賣，處有期徒刑拾月，減為有期徒刑伍月，如易科
罰金，以銀元佰元折算壹日。


司法院資訊處製作；財團法人民間司法改革基金會備份。
